# 请教陈版，合并抵销分录问题

提问人：yutaosz 时间：2018-04-07 02:17:13
请教陈版，企业合并内部投资抵销时，对于以下两个抵销分录中的未分配利润一借一贷，结合报表看了很久，感觉未分配利润除了使借贷相等之外，似乎没有必要抵销。因为 年末未分配利润=本年利润+年初未分配利润-提取盈余公积-向股东分配利润，如果其他几个指标调整抵销到位了，年末未分配利润自然就得到了，似乎没有必要抵消掉再恢复。而且如果两个分录合并成一个分录，年末未分配利润自然就抵销了。
那么，这两个分录里面的未分配利润的存在，仅仅就是为了使这两个分录借贷相等吗，有其他合理的解释吗？
借：股本 资本公积 盈余公积 未分配利润 贷：长期股权投资 少数股东权益
借：投资收益 少数股东损益 贷：提取盈余公积 向股东分配利润 年末未分配利润

回答人：chenyiwei
这两笔分录分开写也是有用的，可以更加灵活，例如在处置子公司并丧失控制权的当年，前一笔分录不再需要，而后一笔分录仍需要。